【裁判字號】    95,訴,1125
【裁判日期】    950529
【裁判案由】    毒品危害防制條例
【裁判全文】
臺灣板橋地方法院刑事判決              95年度訴字第1125號
    公  訴  人  臺灣板橋地方法院檢察署檢察官
    被      告  甲○○
                        （臺灣臺北監獄臺北分監另案執行中）
右列被告因違反毒品危害防制條例案件，經檢察官提起公訴（
95年度毒偵字第1478號），嗣因被告就被訴事實為有罪之陳述，
本院告知被告簡式審判程序之旨，並聽取當事人之意見後，裁定
改由受命法官獨任依簡式審判程序進行，本院判決如左：
    主  文
甲○○連續施用第一級毒品，處有期徒刑柒月。
    事  實
一、甲○○前因施用毒品案件，經本院於民國九十三年十一月十
    一日以九十三年度毒聲字第一八三三號裁定送觀察、勒戒後
    ，因無繼續施用傾向，而於九十四年二月二十五日觀察勒戒
    執行完畢釋放，並經台灣板橋地方院檢察署檢察官於九十四
    年二月二十五日以九十四年度毒偵緝字第六一、六二號、九
    十四年度毒偵字第七九八號為不起訴處分確定。詎甲○○仍
    不知悔悟，明知海洛因經毒品危害防制條例列為第一級毒品
    ，不得施用、持有，竟於觀察、勒戒執行完畢釋放後五年內
    ，復基於施用第一級毒品海洛因之概括犯意，自九十四年四
    月底某日起至九十四年五月二十九日上午某時止（起訴書載
    為九十四年五月二十九日為警採尿前二十六小時內某時），
    在臺北縣中和市○○路四百四十七號二樓二０三室之友人住
    處內（起訴書載為不詳地點），以將海洛因以水調和後再以
    注射針筒注射入體內，以此方式，施用第一級毒品海洛因，
    約每日施用三次，連續多次施用第一級毒品海洛因。嗣於九
    十四年五月二十九日下午六時許，上揭友人住處為警查獲，
    並扣得非其所有但供其施用海洛因所用之止血帶一條、注射
    針筒二支、吸管四支，以及其所有之甲基安非他命一包（毛
    重零點三公克，淨重零點二公克）、吸食器一個，並採集其
    尿液送驗。
三、案經臺北縣政府警察局永和分局報請臺灣板橋地方法院檢察
    署檢察官偵查起訴及本院依職權查明併案審理。
    理  由
壹、程序方面：
    按本件被告甲○○所犯係死刑、無期徒刑、最輕本刑為三年
    以上有期徒刑以外之罪，其於準備程序就前揭被訴事實為有
    罪之陳述，經法官告知簡式審判程序之旨，並聽取其與公訴
    人之意見後，本院認無不得或不宜改依簡式審判程序進行之
    處，爰依刑事訴訟法第二百七十三條之一第一項、第二百八
    十四條之一，裁定本件由受命法官獨任進行簡式審判程序，
    合先敘明。
貳、實體方面：
  一、訊據被告甲○○對於右揭犯罪事實均坦承不諱，本院復審
      酌：
    (一)查被告前因施用毒品案件，經本院於民國九十三年十一月
      十一日以九十三年度毒聲字第一八三三號裁定送觀察、勒
      戒後，因無繼續施用傾向，而於九十四年二月二十五日觀
      察勒戒執行完畢釋放，並經台灣板橋地方院檢察署檢察官
      於九十四年二月二十五日以九十四年度毒偵緝字第六一、
      六二號、九十四年度毒偵字第七九八號為不起訴處分確定
      之事實，有臺灣高等法院被告前案紀錄表一份、台灣板橋
      地方法院檢察署檢察官九十四年度毒偵緝字第六一、六二
      號、九十四年度毒偵字第七九八號不起訴處分書電腦列印
      本一份在卷可按。是被告於涉本案之前，業經觀察、勒戒
      執行完畢後釋放甚明。
    (二)次查，經警將被告遭查獲時所採之尿液送驗結果，係呈鴉
      片類及安非他命類陽性反應，此有台北縣政府警察局永和
      分局查獲違反毒品危害防制條例案件犯嫌對照表一紙、台
      灣檢驗科技股份有限公司九十四年六月二十四日濫用藥物
      尿液檢驗報告一份在卷可稽。又查：
      (1)海洛因施用入人體後水解還原成嗎啡，再循嗎啡之代謝
        方式排出體外，業據行政院衛生署藥物食品檢驗局以七
        十三藥檢壹字第○三○二二一號函說明綦詳，且尿液中
        能否驗出嗎啡陽性反應，與其投與量、投與途徑、採尿
        時間、個人體質及檢測方法之靈敏度有關，國外曾有文
        獻報導注射六毫克之海洛因鹽酸鹽，其代謝物嗎啡之平
        均可檢出時限約為二十六小時，亦經行政院衛生署藥物
        食品檢驗局於八十一年九月八日以（八一）藥檢壹字第
        八一一四八八五號函釋明在案。
      (2)再者，前揭尿液檢驗報告載明係以ＧＣ／ＭＳ（即氣相
        層析質譜儀分析法）方法作為確認檢驗之方式，而該方
        法之原理係檢品經氣化後，通過層析管分離純化，再將
        純化後之成分循序送入質譜儀做個別鑑定。因質譜儀所
        測定之圖譜，在化學上被公認具有指紋特性，故可據以
        完全判定該檢品係為何種化合物。職是，台北榮民總醫
        院即認為若以氣相層析質譜儀（ＧＣ／ＭＳ）作藥物及
        其代謝產物之定性及定量分析，幾乎不會有偽陽性反應
        產生，此經該院於八十三年四月七日以八三北總內字第
        三○五九號函釋明在案。
      (4)準此而論，被告之尿液經以氣相層析質譜儀分析法檢驗
        ，既係呈嗎啡陽性反應，顯見被告應有在前揭犯罪時間
        施用第一級毒品海洛因之行為甚明。
    (三)此外，復有非其所有但供其施用海洛因所用之止血帶一條
      、注射針筒二支、吸管四支扣案可証，又前開補強證據與
      被告前開自白相互參證結果相符，是其前開任意性之自白
      顯與事實相符，依刑事訴訟法第一百五十六第一項，亦得
      為證據，綜此，被告確有施用第一級毒品海洛因之犯行堪
      予認定。
    (四)綜上所述，被告前因施用毒品，且於前揭觀察、勒戒執行
      完畢釋放後，五年內再犯本件施用第一級毒品海洛因，事
      證應屬明確，其犯行應堪認定。
  二、查海洛因屬毒品危害防制條例第二條第二項第一款所規定
      之第一級毒品，核被告所為，係犯毒品危害防制條例第十
      條第一項施用第一級毒品罪。被告持有毒品，復進而施用
      ，其持有毒品之低度行為，為施用毒品之高度行為所吸收
      ，均不另論罪。被告先後多次施用第一級毒品海洛因之犯
      行，時間緊接，所犯構成要件相同，顯係基於概括犯意為
      之，為連續犯，依刑法第五十六條規定，以一罪論，並加
      重其刑。又被告前開連續施用第一級毒品海洛因之犯行，
      除起訴書所載九十四年五月二十九日為警採尿前二十六小
      時內某時一次施用第一級毒品之犯行業經起訴外，其餘多
      次施用第一級毒品之犯行雖未經檢察官起訴，然此部分與
      前開已起訴並論罪之部分均有連續犯之裁判上一罪關係，
      為原起訴效力所及，基於審判不可分原則，本院自得併予
      審究，附此敘明。爰審酌被告已有因施用毒品經觀察、勒
      戒後，獲不起訴處分之寬典，猶因施用海洛因再犯本罪，
      顯未衷心悛悔，漠視法令之禁制，恣意濫用藥品，甚為可
      訾，兼衡其施用海洛因所生危害實以自戕健康為主，於他
      人尚無明顯重大危害及其犯後終能供認無隱，態度良好等
      一切情狀，量處如主文所示之刑，以資懲儆。又扣案之止
      血帶一條、注射針筒二支、吸管四支雖係供被告施用毒品
      海洛因所用之物，惟被告否認為其所有，本件查獲時在場
      之林喬建亦證稱該等扣案非被告所有，此外復查無其他證
      據證明為被告所有，爰不予宣告沒收，至同時扣案其所有
      之甲基安非他命一包（毛重零點三公克，淨重零點二公克
      ）、吸食器一個，為被告施用甲基安非他命他案之證物，
      且業經本院於九十四年度簡字第五三六九號刑事簡易判決
      宣告沒收在案，且與本件犯行無涉，爰不在本件宣告刑項
      下為沒收之諭，併此說明。
據上論斷，應依刑事訴訟法第二百七十三條之一第一項、第二百
九十九條第一項前段，毒品危害防制條例第十條第一項，刑法第
十一條前段、第五十六條，判決如主文。
本案經檢察官侯名皇到庭執行職務。
中    華    民    國    95    年    5     月    29    日
                    刑事第二庭  法  官  李釱任
以上正本證明與原本無異
如不服本判決應於送達後十日內向本院提出上訴狀
                                書記官  陳秀慧
中    華    民    國    95    年    5     月    30    日
附錄本案論罪科刑法條全文：
毒品危害防制條例第10條
施用第一級毒品者，處六月以上五年以下有期徒刑。
施用第二級毒品者，處三年以下有期徒刑。


司法院資訊處製作；財團法人民間司法改革基金會備份。
